臺灣高雄地方法院民事判決
110年度雄小字第3467號
原      告  華南產物保險股份有限公司

法定代理人  陳文智  
訴訟代理人  蔡策宇  
複代理人    祝魁均  
被      告  許聰予  

訴訟代理人  許云薰  

上列當事人間請求損害賠償事件，本院於民國111年3月23日言詞
辯論終結，判決如下︰
    主  文
被告應給付原告新台幣參萬貳仟柒佰伍拾捌元，及自民國一一○
年十一月十六日起至清償日止，按年息百分之五計算之利息。
訴訟費用新台幣壹仟元由被告負擔。
本判決第一項得假執行。但被告如以新台幣參萬貳仟柒佰伍拾捌
元為原告預供擔保，得免為假執行。 
    事實及理由
二、原告主張：被告於民國109年5月16日9時許，在高雄市○○區○
    ○○路000○0號前，因牽行車牌號碼000-000號普通重型機車（
    下稱系爭機車）往後退時未注意後方車輛，而與原告所承保
    、訴外人陳○○駕駛其所有之車牌號碼0000-00號自小客車（
    下稱系爭車輛）發生碰撞（下稱系爭事故），致系爭車輛受
    有右後葉子板及右前車門處之車體損害（下合稱系爭損害）
    ，估計修復費用新台幣（下同）32,758元（含鈑金、噴漆之
    工資及噴漆之材料費用），爰依民法侵權行為及保險法保險
    代位之法律關係提起本件訴訟等語。並聲明：被告應給付原
    告32,758元，及自起訴狀繕本送達翌日起至清償日止，按年
    息5％計算之利息。
二、被告則以：被告固不爭執於上開時間、地點牽行系爭機車後
    退時，撞擊系爭車輛而有過失。惟當日系爭車輛是未行駛之
    靜止狀態，機車排氣管只有撞擊到系爭車輛右後葉子板，右
    前車門維修部分與當日車損部分並不相符。且系爭車輛當天
    係違規停車亦與有過失，不應完全由被告負擔維修費用等語
    置辯。並聲明：原告之訴駁回。　
三、本院之判斷：
（一）按因故意或過失，不法侵害他人之權利者，負損害賠償責
      任；汽車、機車或其他非依軌道之動力車輛，在使用中加
      損害於他人者，駕駛人應賠償因此所生之損害，民法第18
      4 條第1 項前段、第191 條之2 前段分別定有明文。次按
      被保險人因保險人應負保險責任之損失發生，而對於第三
      人有損失賠償請求權者，保險人得於給付賠償金額後，代
      位行使被保險人對於第三人之請求權；但其所請求之數額
      ，以不逾賠償金額為限，保險法第53條第1項亦有明文。
（二）被告於前揭時間、地點，牽行系爭機車後退時，未注意後
      方而撞擊系爭車輛，肇致系爭事故，使系爭車輛受有系爭
      損害等事實，有高雄市政府警察局交通警察大隊於110年1
      0月27日以高市警交安字第11072298700號函送之道路交通
      事故現場圖、道路交通事故調查紀錄表及道路交通事故照
      片相片黏貼紀錄表等在卷可佐（本院卷第19、53至71頁）
      ，此部分事實自堪認定。是被告牽行系爭機車往道路方向
      後退，本應注意其後方道路有無其他車輛，而依當時天候
      晴、有日間自然光線、柏油路面乾燥無障礙物且視距良好
      等情，有卷附系爭事故現場照片可佐（本院卷第53頁），
      並無不能注意之情事，竟疏未注意及此，貿然後退，肇生
      系爭事故，其行為自有過失，應負侵權行為損害賠償責任
      。又系爭車輛為陳○○所有，為原告所承保車輛，系爭事故
      導致系爭車輛受有系爭損害，原告業依保險契約給付保險
      金32,758元等節，亦有系爭車輛行照、汎德永業汽車股份
      有限公司高雄分公司（下稱汎德公司）估價單、統一發票
      及汽車險理賠出險通知書等在卷可稽（本院卷第23至37頁
      ），自得於其給付範圍內代位陳○○行使對被告之損害賠償
      請求權。依汎德公司111年2月18日函覆資料，系爭車輛之
      修復費用，為鈑金、噴漆之工資及噴漆之材料費用（本院
      卷第153至157頁），並無得以折舊之材料費用，自無折舊
      之問題。是原告因系爭事故業依保險契約給付保險金32,7
      58元，則其得代位請求被告賠償之修復費用即為32,758元
      。
（三）被告雖辯稱：系爭事故當時陳○○駕駛系爭車輛違規於路邊
      紅線停車，亦有過失等語。惟查，系爭事故當時陳○○甫駕
      駛系爭車輛自系爭事故地點旁地下停車場出入口由南向北
      右轉出來，被告則自系爭事故地點人行道由南往北牽行系
      爭機車倒退，兩車在系爭事故地點前方道路上發生擦撞，
      而撞擊地點路邊繪製有禁止臨時停車之紅實線等事實，有
      道路交通事故現場圖、道路交通事故調查紀錄表及道路交
      通事故照片相片黏貼紀錄表等在卷可佐（本院卷第19、53
      至71頁），此部分事實堪以認定。而由卷附照片觀之，雖
      見系爭車輛右後葉子板及右前車門之損傷痕跡除凹痕外，
      未見明顯之刮擦痕跡（本院卷第139至145頁），然陳○○係
      駕車由車道甫右轉出來，其車速不可能過快，因此遭被告
      牽行系爭機車後退時碰撞，除非陳○○於駕車遭撞擊後仍繼
      續前行，否則系爭車輛未必會留下明顯之刮擦痕跡。復依
      卷附照片所示（本院卷第17頁），被告牽行機車之地點為
      人行道，距離路邊尚有一段距離，倘依被告所述，陳○○係
      於路邊紅線違規臨時停車，則被告於牽行機車倒退時應早
      已得見系爭車輛而得以閃避，卻於警詢時稱其牽車倒車時
      未見系爭車輛（本院卷第67頁），顯見被告牽行機車倒退
      時確有未注意後方車輛之過失甚明，尚無證據認定陳○○就
      系爭事故之發生亦有過失。是被告此部分所辯並不足採。
（四）被告雖又辯稱：系爭事故僅導致系爭車輛受有右後葉子板
      之損害，並未造成右前車門之損害等語。惟查，被告自述
      牽車倒退當時因地上有斜坡，使得機車有慣性重力加速等
      語（本院卷第107頁），顯見當時系爭機車倒退撞擊系爭
      車輛應有一定之力道，確實會造成系爭車輛受損。又依卷
      附照片所示（本院卷第53頁），系爭機車坐墊尾端突起物
      及右側排氣管，均屬堅硬之物，其撞擊位置高度分別與系
      爭車輛右前車門、右後葉子板高度相符。復參照陳○○於系
      爭事故後不久即將系爭車輛送修及向原告申請理賠，有汎
      德公司估價單、汽車險理賠出險通知書為佐，而汎德公司
      於111年2月18日函覆：估價單修理費用係就系爭車輛之「
      右前車門」及「右後葉子板」進行估價並維修，該維修項
      目均屬車輛受撞擊之必要項目及費用等語（本院卷第153
      頁）。綜上可知，系爭車輛右前車門及右後葉子板之損害
      ，應均係遭系爭機車撞擊所造成無誤。被告此部分所辯亦
      不足採。
（五）被告固又爭執：汎德公司回覆系爭車輛維修項目及金額之
      計算與之前估價單所列不符等語。惟汎德公司已就其估價
      項目及金額詳列計算式，並就項目名稱詳為解釋，有其11
      1年2月18日函文可佐（本院卷第153至157頁），被告徒為
      爭執，並未提出其他證據或計算式為據，亦難逕為對其為
      有利之認定。
四、綜上所述，原告依據民法侵權行為及保險法保險代位之法律
    關係，請求被告應給付原告32,758元，及自起訴狀繕本送達
    （於110年11月5日為寄存送達，經10日於同年11月15日生效
    ，見本院卷第81頁送達證書）之翌日即110年11月16日起至
    清償日止，按年息5％計算之利息，為有理由，應予准許。
五、原告勝訴部分係適用小額訴訟程序所為被告敗訴之判決，依
    民事訴訟法第436條之20之規定，應依職權宣告假執行。並
    依同法第392條第2項規定，依職權宣告被告如預供擔保後，
    得免為假執行。
六、訴訟費用負擔之依據：民事訴訟法第78條。
中　　華　　民　　國　　111 　年　　4 　　月　　13　　日
                    高雄簡易庭  法  官  顏珮珊
以上正本係照原本作成。
民事訴訟法第436條之24第2項：對於本判決之上訴，非以違背法
令為理由，不得為之。
如對本判決上訴，須於判決送達後20日內向本院提出上訴狀，並
須表明原判決所違背之法令及其具體內容與依訴訟資料可認為原
判決有違背法令之具體事實之上訴理由。（均須按他造當事人之
人數附繕本）。
中　　華　　民　　國　　111 　年　　4 　　月　　13　　日
                                書記官  林雅姿